YESSICA XIOMARA ESTEVEZ GAMEZ

ACERCA DE MI

Poseo competencias en diseño, síntesis, análisis y caracterización de componentes químicos específicamente nanoestructuras de carbono con propiedades interfaciales. Dominio principalmente de técnicas analíticas Uv-Vis, DRX y Raman. Cuento con conocimientos en el área de calidad y poseo actitudes de trabajo autónomo y en equipo enfocadas a la mejora contínua.

La curiosidad ha sido una cualidad que me ha caracterizado desde pequeña. He sido parte de grupos de investigación en distintas etapas de mi vida, los cuales poseen un enfoque en el área ambiental. Actualmente siento mucho interés por la programación orientada a análisis de datos. He realizado cursos de Python y me encuentro en continuo aprendizaje. Amigos, jefes y compañeros de trabajo me consideran una persona creativa, disciplinada, asertiva, responsable, amable, respetuosa y trabajadora.

EXPERIENCIA

Universidad Industrial de Santander, Bucaramanga — Investigadora Química. Proyecto de grado — LEAM.

Febrero 2019 - Junio 2020

• SÍNTESIS Y CARACTERIZACIÓN DE MATERIALES COMPUESTOS: RGO@SDS, RGO@SLES Y EVALUACIÓN DE SU EFECTO SURFACTANTE EN LA INTERFAZ AGUA/CRUDO. Diseño, síntesis, análisis y caracterización de componentes químicos específicamente nanoestructuras de carbono con propiedades interfaciales. Diseño de procesos que disminuyan el impacto en el medio ambiente. Caracterización: IR, UV-vis, DLS, DRX y pruebas de tensión interfacial. Convenio UIS-ECOPETROL. Teléfono: 6344000 Ext. 3508. Correo: leam@ciencias.uis.edu.co.

Grupo de investigación LEAM, UIS. — Auxiliar de laboratorio.

Noviembre 2019 - Febrero 2020

• Desarrollo de actividades de investigación y administrativas en temas relacionados con síntesis de sistemas nano-estructurados, caracterización espectroscópica y morfológica (Absorción UV-Vis, Espectroscopia Infrarroja, espectrometría de Masas, Microscopía Electrónica, etc.), análisis estadístico de datos, adquisición de reactivos, elementos y equipos de Laboratorio. Teléfono: 6344000 Ext. 3508. Correo: leam@ciencias.uis.edu.co

PREICFES FUNDACIÓN ASOCAVID, Bucaramanga — Docente de Química y matemáticas.

Marzo 2019 - Junio 2019

• Orientación basada en desarrollo de competencias a estudiantes interesados en presentar el examen Saber 11°, específicamente en la prueba de ciencias naturales, área de química. Jefe inmediato: Guillermo Nieves Jerez. Celular: 3175621718.

Grupo académico LOGOS, Bucaramanga — Docente de Química

Febrero 2018 - Julio 2018

• Elaboración de material guía bajo los lineamientos del ministerio de educación. Y orientación basada en desarrollo de competencias a estudiantes interesados en presentar el examen Saber 11°, específicamente en la prueba de ciencias naturales, área de química. Jefe inmediato: Yerson Fuentes. Celular: 3102189731.

EDUCACIÓN

Universidad Industrial de Santander, Bucaramanga - QUÍMICA

Octubre 2020

Colegio Café Madrid, Minuto de Dios, Bucaramanga — Bachiller Técnico

Noviembre 2011

Servicio Nacional de Aprendizaje, Bucaramanga - Técnica.

Noviembre 2010

Técnica: DOCUMENTACIÓN Y REGISTRO DE OPERACIONES CONTABLES.

CURSOS

Servicio Nacional de Aprendizaje, Bucaramanga

Noviembre 2011

VARIABLES Y ESTRUCTURAS DE CONTROL EN PYTHON

SkillsBuild-IBM

Junio 2021

HABILIDADES PROFESIONALES

Cámara de comercio de Bogotá

Febrero 2021

BUENAS PRÁCTICAS DE MANUFACTURA EN EL SECTOR DE ALIMENTOS

Instituto Nacional de Metrología

Enero 2021

INTRODUCCIÓN A LA METROLOGÍA

Módulo 1. Infraestructura de calidad. Módulo 2. ¿Qué es la metrología?.
Módulo 3. Organismos de calidad. Módulo 4. Midiendo para mejorar la calidad de vida.

Servicio Nacional de Aprendizaje

Diciembre 2020

OPERACIÓN DE SISTEMAS DE POTABILIZACIÓN DE AGUA

 Generalidades del agua. Incidencias del agua en la salud. Potabilización de agua. Calidad del agua potable. Habilidades desarrolladas.
Caracterizar agua en el sistema de potabilización de acuerdo con el estado del proceso y las normas técnicas.

Servicio Nacional de Aprendizaje

Diciembre 2020

ADITIVOS: ANÁLISIS Y CONTROL DE CALIDAD EN LA INDUSTRIA ALIMENTARIA

• Generalidades de los aditivos. Uso de aditivos alimentarios. Sistemas de autocontrol. Análisis de calidad. Habilidades desarrolladas. Realizar en alimentos análisis fisicoquímicos de acuerdo al protocolo establecido.

Servicio Nacional de Aprendizaje

Noviembre 2020

ASEGURAMIENTO DE LA CALIDAD EN PROCESAMIENTO DE FRUTAS Y VERDURAS

 Aseguramiento de las buenas prácticas del laboratorio. Manipulación de los productos químicos. Normas técnicas de calidad Colombiana. Aplicación del sistema HACCP. Habilidades desarrolladas. Implementar el plan de calidad en el área de producción de acuerdo con las normas establecidas por el área de calidad.

Servicio Nacional de Aprendizaje

Octubre 2020

MANIPULACIÓN DE ALIMENTOS

 Establecer los diferentes factores de contaminación de un alimento de acuerdo a su clasificación y tipología, según la normatividad vigente. Identificar las diferentes enfermedades transmitidas por los alimentos, según el medio de desarrollo de los microorganismos. Proponer métodos para la limpieza, desinfección y control de plagas con base en las buenas prácticas de manipulación e higiene. Manejar las prácticas higiénicas del recurso humano y los Puntos Críticos de Control (PCC) de acuerdo al plan HACCP.

Servicio Nacional de Aprendizaje

Junio 2020

IMPLEMENTACIÓN DEL SISTEMA DE GESTIÓN DE LA SEGURIDAD Y SALUD EN EL TRABAJO

Normatividad. Propósito. Conceptos generales (SG-SST-AT-EL). Organización del sistema de gestión de la seguridad y salud en el trabajo.
Obligaciones de los empleadores. Obligaciones de las administradoras de riesgos laborales. Responsabilidades de los trabajadores. Evaluación inicial del sistema de gestión de la seguridad y salud en el trabajo. Planificación del SG-SST: Objetivos, metas, actividades, responsables, cronogramas, recursos del sistema, entre otros. Política de seguridad y salud en el trabajo. Objetivos de SG-SST. Metodología para la identificación de peligros, evaluación y valoración de los riesgos por actividad económica. Equipos y elementos de protección personal. Enfermedades laborales. Auditoría de cumplimiento del SG-SST.

Universidad Industrial de Santander

Julio 2019

PROFUNDIZACIÓN EN EL USO DE CROMATOGRAFÍA: GC, GC-MS, HPLC Y A.A.

• Preparación de muestras y uso de equipos de laboratorio (cromatógrafo de gases, cromatógrafo de gases masas, cromatógrafo líquido de alta resolución y absorción atómica).

Servicio Nacional de Aprendizaje

Septiembre 2011

PREPARACIÓN DE SOLUCIONES ACUOSAS

• Clasificación de soluciones. Medidas de concentración. Preparación de soluciones.

Servicio Nacional de Aprendizaje

Diciembre 2009

OFIMÁTICA Y FUNDAMENTOS INFORMÁTICOS